【裁判字號】    88,上易,5383
【裁判日期】    890127
【裁判案由】    竊盜
【裁判全文】
臺灣高等法院刑事判決                  八十八年度上易字第五三八三號
    上  訴  人
    即  被  告  乙○○
右上訴人因竊盜案件，不服臺灣臺北地方法院八十八年度易字第二五二五號，中華民
國八十八年十一月五日第一審判決（聲請簡易處刑案號：臺灣臺北地方法院檢察署八
十八年度偵字第七五二號）提起上訴，本院判決如左：
    主  文
上訴駁回。
    事  實
一、乙○○意圖為自己不法之所有，於民國（下同）八十七年十一月十九日晚間十一
    時許，利用在台中市○○路五六一號九樓之三台威傳播事業有限公司（以下簡稱
    台威公司）擔任特約執行製作時，使用台威公司大門鑰匙之機會委請不知情鑰匙
    店複製所得之台威公司大門鑰匙一把，開啟該公司大門後，侵入與該公司負責人
    甲○○平日居住之台中市○○路五六一號九樓之一住宅同一樓層相鄰、互通、無
    區隔之上址公司內，竊取台威公司所有（起訴書誤為甲○○所有，應予更正）之
    新力牌放送級攝錄影機一台，得手後旋於翌（二十）日凌晨二時許，在台中市警
    察局第一分局前，以新台幣（下同）七十四萬元之價格販售予不知情之友人金威
    （所涉贓物罪嫌部份，業經臺灣台北地方法院檢察署檢察官為不起訴處分），嗣
    金威將之陳列在其所經營設於臺北市○○街六六之五號一樓之全威影視公司內，
    適為甲○○發現，而報警處理，經警於八十七年十一月三十日晚間十時赴該址查
    扣前開攝影機，並循線查獲乙○○。
二、案經被害人甲○○訴由台北市政府警察局南港分局報請台灣士林地方法院檢察署
    ，呈請台灣高等法院檢察署檢察長令轉台灣台北地方法院檢察署檢察官偵查終結
    聲請簡易處刑。原法院認不宜適用簡易程序處刑，改依通常程序審判。
    理  由
一、右開事實，迭據被告乙○○於警訊、檢察官偵查、原法院及本審中坦承不諱（見
    八十八年度偵字第七五二號卷第六頁、第十五頁、第十六頁，原審卷第二十二頁
    、第三十四頁，本院八十九年一月十三日審理筆錄），核與告訴人甲○○指訴之
    （見八十七年度偵字第一一四０九號卷第十三頁、第十四頁，原審卷第二十三頁
    ）情節相符，並經證人金威於警訊、偵查中證述綦詳，且有贓物認領保管收據一
    紙、失竊報告一紙、被竊攝錄影機照片二幀附八十七年度偵字第一一四０九號卷
    第二十三頁至第二十五頁可稽。本案事證明確，被告犯行堪以認定。
二、按刑法第三百二十一條第一項第一款之夜間侵入住宅竊盜罪，其所謂「住宅」，
    乃指人類日常居住之場所而言；又被害人住宿之處與行竊處所縱非一處，惟被害
    人之住宅與公司既無區隔，可以互通，應係在被害人整體財產監督下，要難謂非
    於夜間侵入住宅竊盜（最高法院七十六年台上字第二九七二號判例參照）。查，
    本件被告於夜間侵入與被害人甲○○住宅同一樓層相鄰、互通、無區隔之台威公
    司內行竊，核其所為，係犯刑法第三百二十一條第一項第一款於夜間侵入住宅竊
    盜罪；公訴人認被告係侵入現有人所在之建築物而竊盜，尚有未洽。
三、原審基此認不宜適用簡易程序處刑，依刑事訴訟法第四百五十二條之規定，改用
    通常程序審判，並適用刑法第三百二十一條第一項第一款之規定，及爰審酌被告
    犯罪之動機、目的手段、所生危害，犯罪後深表悔悟、坦承犯情等一切情狀，量
    處有期徒刑六月。另敘明被告委請不詳姓名之人複製所得之台威公司大門鑰匙一
    把，為被告所有供犯罪所用之物，業據被告供承在卷，雖未經扣案，惟不能證明
    業已滅失，應依刑法第三十八條第一項第二款規定併予宣告沒收。其認定事實、
    適用法律及量處刑期均為妥適。被告之上訴意旨空言指摘原判決量刑過重，並無
    理由，應予駁回。
據上論斷，應依刑事訴訟法第三百六十八條，判決如主文。
本案經檢察官蔡日昇到庭執行職務。
中     華     民     國    八十九   年       一       月      二十七    日
                             臺灣高等法院刑事第十二庭
                                 審判長法  官  劉  景  星
                                       法  官  陳  志  洋
                                       法  官  陳  博  志
右正本證明與原本無異。
不得上訴。
                                       書記官  鄭  兆  璋
中     華     民     國    八十九   年       一       月      二十九    日
附錄：本案論罪科刑法條全文
刑法第三百二十一條第一項第一款
犯竊盜罪而有左列情形之一者，處六月以上五年以下有期徒刑：
一、於夜間侵入住宅或有人居住之建築物、船艦或隱匿其內而犯之者。


司法院資訊處製作；財團法人民間司法改革基金會備份。
